【裁判字號】    89,易,897
【裁判日期】    891130
【裁判案由】    傷害等
【裁判全文】
台灣新竹地方法院刑事判決                          八十九年度易字第八九七號
    公  訴  人    台灣新竹地方法院檢察署檢察官
    被      告    乙○○
右列被告因傷害等案件，經檢察官提起公訴（八十九年度偵字第二八九七號），本院
判決如左：
    主  文
乙○○未經許可，持有刀械，處拘役參拾日，如易科罰金，以參佰元折算壹日。扣案
之武士刀貳把（柄長壹拾柒公分、刃長肆拾伍點伍公分及柄長貳拾參公分、刃長柒拾
壹公分之武士刀各壹把）沒收之。
    事  實
一、乙○○於民國八十七年五月間，在桃園縣龍潭鄉○○路五三五號住處，收受其軍
    中服役同袍自金門所寄送之屬槍砲彈藥刀械管制條例所定之武士刀二把（柄長十
    七公分、刃長四十五點五公分及柄長二十三公分、刃長七十一公分之武士刀各一
    把）及非屬槍砲彈藥刀械管制條例之刀械一把（柄長十二點五公分、刃長二十八
    點五公分）後，旋即未經許可，將之置放於前揭住處，無故持有上開武士刀二把
    。嗣於八十九年二月一日凌晨五時許，因乙○○持前揭武士刀（其中一把柄長為
    二十三公分、刃長七十一公分者），在其住處砍傷女友甲○○（傷害被分業經甲
    ○○於偵查中撤回告訴），經乙○○之兄黃天生報警後，於同日晚上九時三十分
    許，經警循線在乙○○前開住處查獲上情，並當場扣得武士刀二把（柄長十七公
    分、刃長四十五點五公分及柄長二十三公分、刃長七十一公分之武士刀各一把）
    、非屬槍砲彈藥刀械管制條例之刀械一把（柄長十二點五公分、刃長二十八點五
    公分）。
二、案經桃園縣警察局平鎮分局報告臺灣桃園地方法院檢察署呈請臺灣高等法院檢察
    署令核轉臺灣新竹地方法院檢察署檢察官偵查起訴。
    理  由
一、右揭事實，業據被告乙○○迭於警、偵訊及本院審理時坦承不諱，並有武士刀二
    把扣案足資佐證，且扣案之武士刀二把，確係屬槍砲彈藥刀械管制條例所管制之
    武士刀等情，亦據桃園縣警察局鑑驗屬實，有該局八十九年三月二日桃警保字第
    四三四九九號函一紙附卷可稽，此外，復有搜索扣押證明筆錄在卷可憑，本件事
    證已臻明確，被告犯行洵堪認定，應依法論科。
二、核被告乙○○所為，係犯槍砲彈藥刀械管制條例第十四條第三項之未經許可持有
    刀械罪。爰審酌被告品行、生活狀況、犯罪所生危險，及其持有該刀械之動機係
    基於紀念之故，暨犯罪後坦承犯行，態度尚稱良好等一切情狀，量處如主文所示
    之刑，並諭知易科罰金之折算標準。
三、扣案武士刀二把（柄長十七公分、刃長四十五點五公分及柄長二十三公分、刃長
    七十一公分之武士刀各一把）係槍砲彈藥刀械管制條例公告管制之刀械，屬違禁
    物，應依刑法第三十八條第一項第一款之規定，宣告沒收。至扣案之一把柄長十
    二點五公分、刃長二十八點五公分之刀械，經送鑑定之結果認非屬管制刀械，有
    前揭桃園縣警察局八十九年三月二日桃警保字第四三四九九號函可憑，是其既非
    違禁物，亦非供本件犯罪所有之物，爰不予宣告沒收，附此敘明。
四、公訴意旨另以：被告乙○○於八十九年二月一日凌晨五時許（起訴書誤載為下午
    七時許），在其桃園縣龍潭鄉○○路五三五號住處，因懷疑所遺失之新台幣一千
    元，為其女友甲○○所取走，二人頓起爭執，乙○○一時氣憤，竟持前揭武士刀
    中最長一把朝甲○○之面前刺去，經甲○○以右手抵擋，造成甲○○受有右肱骨
    骨折、尺骨神經斷裂、伸肌腱斷裂等傷害，因認被告乙○○涉犯刑法第二百七十
    七條第一項之普通傷害罪等語。按告訴乃論之罪，其告訴經撤回者，應諭知不受
    理判決，刑事訴訟法第三百零三條第三款定有明文。第按，刑法第二百七十七條
    第一項之罪，依同法第二百八十七條前段之規定，為告訴乃論之罪。查公訴意旨
    認被告乙○○涉有刑法第二百七十七條第一項之普通傷害罪嫌，惟本件業據告訴
    人甲○○於檢察官偵查中當庭撤回對被告乙○○之告訴，有訊問筆錄可稽（見臺
    灣桃園地方法院檢察署八十九年偵字第二０二二號偵查卷第五十一頁背面、臺灣
    新竹地方法院檢察署第八頁背面），揆諸前揭規定，原為諭知不受理之判決，惟
    公訴意旨認此部分與前開有罪部分有裁判上一罪之牽連關係，爰不另為無罪之諭
    知，併此敘明。
據上論斷，應依刑事訴訟法第二百九十九條第一項前段，槍砲彈藥刀械管制條例第十
四條第三項，刑法第十一條前段、第四十一條，第三十八條第一項第一款，罰金罰鍰
提高標準條例第二條，判決如主文。
本案經檢察官林李嘉到庭執行職務。
中    華    民    國      八十九      年        十一      月    三十    日
                                      台灣新竹地方法院刑事第二庭
                                          法  官    謝  永  昌
右正本證明與原本無異。
如不服本判決，應於判決送達後十日內向本院提出上訴狀( 應附繕本 )，上訴於
臺灣高等法院。
                                          書記官    陳  凰  榆
中    華    民    國      八十九      年        十一      月    三十    日
附錄論罪科刑法條：
槍砲彈藥刀械管制條例第十四條第三項
未經許可，持有或意圖販賣而陳列刀械者，處一年以下有期徒刑、拘役或新台幣五十
萬元以下罰金。


司法院資訊處製作；財團法人民間司法改革基金會備份。
